臺灣臺北地方法院民事裁定
111年度聲字第155號
聲  請  人  景龍台  


相  對  人  合作金庫商業銀行股份有限公司

法定代理人  雷仲達  
上列當事人間停止執行事件，本院裁定如下：
    主  文
聲請人供擔保新臺幣壹佰柒拾陸萬元後，本院一一一年度司執字
第一一六二一號執行事件對聲請人所為之強制執行程序，於本院
一一一年度重訴字第二五二號債務人異議之訴等事件訴訟程序終
結前，應予停止。
    理  由
一、按有回復原狀之聲請，或提起再審或異議之訴，或對於和解
    為繼續審判之請求，或提起宣告調解無效之訴，撤銷調解之
    訴，或對於許可強制執行之裁定提起抗告時，法院因必要情
    形或依聲請定相當並確實之擔保，得為停止強制執行之裁定
    ，強制執行法第18條第2項定有明文。又法院定擔保金額而
    准許停止強制執行之裁定者，該項擔保係備供債權人因停止
    執行所受損害之賠償，其數額應依標的物停止執行後，債權
    人未能即時受償或利用該標的物所受之損害額，或其因另供
    擔保強制執行所受之損害額定之，非以標的物之價值或其債
    權額為依據（最高法院91年度台抗字第429號裁判意旨參照
    ）。申言之，應以債權人因執行程序之停止，致原預期受償
    之時間延後所生之損害，為定擔保數額之依據。又依通常社
    會觀念，使用金錢之對價即為利息。執行債權倘為金錢債權
    ，債權人因執行程序停止，致受償時間延後，通常應可認係
    損失停止期間利用該債權總額所能取得之利息。再依民法第
    233條第1項前段、第203條規定，遲延之債務，以支付金錢
    為標的者，債權人得請求依法定利率計算之遲延利息；應付
    利息之債務，其利率未經約定，亦無法律可據者，週年利率
    為5%。此項遲延利息之本質屬於法定損害賠償，亦可據為金
    錢債權遲延受償所可能發生之損害之賠償標準。
二、經查，本件相對人即債權人持本院81年度民執公字第5980號
    債權憑證為執行名義，聲請對聲請人即債務人為強制執行，
    經本院以111年度司執字第11621號清償票款事件受理在案（
    下稱系爭執行事件)，請求聲請人給付新臺幣（下同）813萬
    2,528元等情，經本院調閱系爭執行事件卷宗核閱無誤，而
    聲請人於111年3月10日提起異議之訴（本院111年度重訴字
    第252號），亦經調閱屬實，核與強制執行法第18條第2項規
    定相符，聲請人之聲請為有理由，應予准許。又相對人於系
    爭執行事件中，聲請執行之標的金額為813萬2,528元，而相
    對人因停止執行所受之損害，應為訴訟事件未確定而停止執
    行期間，其本得利用上開金額而未經利用之利息損失。本件
    聲請人所提債務人異議之訴之訴訟標的價額為1,000萬元，
    為得上訴第三審案件，參考各級法院辦案期限實施要點規定
    ，第一、二、三審通常程序審判案件之辦案期限分別為1年4
    個月、2年、1年，共計4年4個月，則相對人因停止執行未能
    即時受償上開債權額所受損害，為執行延宕4年4個月期間，
    以法定利率週年利率5%計算之利息，以此計算相對人因停止
    執行所可能招致之損害約為176萬2,048元（計算式：813萬2
    ,528元×5%÷12個月×52個月＝176萬2,048元，元以下四捨五入
    ）。綜酌上述各情狀後，酌定聲請人於供擔保176萬元後，
    得於上開債務人異議之訴事件訴訟終結前，停止本院111年
    度司執字第11621號之強制執行程序。
三、爰依強制執行法第18條第2項，裁定如主文。
中　　華　　民　　國　　111 　年　　3 　　月　　15　　日
                  民事第二庭  法  官  林怡君
以上正本係照原本作成。
如不服本裁定應於送達後10日內向本院提出抗告狀，並繳納抗告
費新臺幣1,000元。 
中　　華　　民　　國　　111 　年　　3 　　月　　15　　日
                              書記官  陳俐妙